【裁判字號】    92,易,880
【裁判日期】    920828
【裁判案由】    傷害
【裁判全文】
臺灣彰化地方法院刑事判決                          九十二年度易字第八八號
    公  訴  人  臺灣彰化地方法院檢察署檢察官
    被      告  乙○○
右列被告因傷害案件，經檢察官提起公訴（九十二年度調偵字第二二八號），本院判
決如左：
    主      文
乙○○無罪。
    理      由
一、公訴意旨略以：被告乙○○與丙○○為夫妻關係，被告於民國九十一年七月十四
    日上午十時三十分許，在渠等位於彰化縣社頭鄉美雅村雙義巷五０二號之住處，
    叫醒丙○○後，即持照相機對其拍照，丙○○欲奪下乙○○之照相機，二人發生
    拉扯，被告乃基於傷害他人身體之故意，以雙手抓丙○○之雙手前臂、右肋等處
    ，致丙○○受有雙手前臂多處抓傷及右肋抓傷之傷害。案經丙○○訴由彰化縣警
    察局田中分局報請台灣彰化地方法院檢察署檢察官偵辦，因認被告涉犯刑法第二
    百七十七條第一項之傷害罪嫌。
二、按犯罪事實應依證據認定之，無證據不得推定其犯罪事實，又不能證明被告犯罪
    者，應諭知無罪之判決，此於刑事訴訟法第一百五十四條及同法第三百零一條第
    一項分別定有明文。又按告訴人之告訴，係以使被告受刑事訴追為目的，是其陳
    述是否與事實相符，仍應調查其他證據以資審認，最高法院五十二年台上字第一
    三００號判例足資參照。
三、公訴人認被告涉有上揭犯嫌，係以該事實：業據被告坦承不諱，告訴人指訴明確
    ，暨有診斷證明書及照片附卷可稽。然經訊之被告乙○○，堅詞否認有何前揭傷
    害犯行，辯稱：伊並未於偵查中坦承傷害告訴人丙○○，當時告訴人衝過來要搶
    伊手上之照相機，伊逃至屋外，要騎機車離開，惟告訴人將機車鑰匙奪下，伊就
    走到馬路上喊救命，並以手機報警，而告訴人見伊求救，即稱會對他提出告訴，
    所以他亦要告伊，即自己抓自己，當時伊並未與之發生拉扯，亦未傷害告訴人等
    語。經查，被告與告訴人為夫妻關係，惟二人相處不睦，告訴人前並曾對被告實
    施家庭暴力行為，經被告向本院聲請取得民事保護令，此有九十年加護字第一五
    四號、九十年家護字第四二六號及九十一年家護聲字第三號等民事裁定三件附卷
    可稽；嗣告訴人於九十年十月二十四日、同年十一月十一日、九十一年三月十三
    日，因違反前揭民事保護令所為禁止、遷出或遠離命令（另於九十一年九月二日
    、同年十一月二十四日又違反前揭民事保護令之遠離命令），經檢察官以九十一
    年度偵字第一三五二、三三二二、五九八九、八三一六號及九十二年度調偵字第
    一七四號提起公訴，此亦有該起訴書在卷足憑。次查，告訴人以九十一年七月十
    四日，以被告抓傷其雙手前臂及右肋為由，向彰化縣警察局田中分局提出傷害告
    訴，惟於警詢中，被告否認毆打告訴人，並稱伊於該日上午十時三十分許回到其
    上揭住處，拿照相機要拍告訴人，告訴人醒來後即要搶其照相機，追至屋外，將
    照相機摔壞，並拉斷其皮包帶子，抓傷其雙手、前胸及額前多處，迄於偵查中，
    被告亦未坦承曾傷害告訴人，並稱當時被告將其照相機摔壞，皮包帶子拉斷，當
    時伊僅知保護其東西，至告訴人之傷如何而來伊不知情等語（見卷附九十一年度
    他字第一五八二號卷九十一年九月三日訊問筆錄），此後復經數次訊問，被告均
    未坦承曾傷害告訴人，是本件除告訴人之指訴及其提出之驗傷診斷書、照片外，
    別無相關證明；惟按，依告訴人所提出之驗傷診斷書及照片，僅足證明告訴人確
  有受傷之實，尚難憑斷該等傷勢即係被告所為，且細繹告訴人指訴之內容，其於
    偵查中稱被告抓傷其雙手，並以皮包甩伊云云（見前揭九十一年度他字第一五八
    二號卷九十一年九月三日訊問筆錄），嗣於本院審理中陳稱被告跑至其房間對其
    照相，伊追出問被告有何用意，並要搶其照相機，在過程中，被告用相機甩伊，
    並用雙手抓伊云云，然據到場處理之員警甲○○到庭證稱，當天被告報案稱有違
    反家庭暴力法事件，其經通知到場後，發現告訴人要搶被告手上之照相機，被告
    一直躲，並未注意到被告有無以相機甩告訴人，亦未注意被告有無以手抓告訴人
    ，當時被告皮包掛於肩上，一手拿著相機等語，顯無從證實被告有何傷害告訴人
    之情節，再由證人之證詞，被告當時一手既拿著相機，其如何能以雙手抓傷告訴
    人，則告訴人之指訴內容顯有瑕疵；另據被告與告訴人所生之子女賴建志、賴晨
    欣及賴晨怡於本院調查中之證詞，渠等於案發當日均在家中，賴晨怡證稱當時伊
    從二樓房間聽到外面有人喊救命，即從窗戶往外看，見其父（告訴人）由後抱住
    其母（被告），要搶其母手上之東西，伊即敲門要其弟妹下樓，下樓後，見其父
    在追其母，隨即警車趕到，其父即停止追其母，然見其父自行用手揮擊身體等語
    ，賴建志證稱伊是第一個下樓，看見其父在追其母，警察到達時，其父卻用手抓
    自己身體等語，賴晨欣證稱其所見情形相同，伊並未看到其母有反擊或毆打其父
    等語，三人證述各情，均與告訴人指訴內容相悖，則被告有無傷害告訴人乙節，
    即堪存疑。綜合上述，本件告訴人之指訴內容既有存疑，復與事實不符，而公訴
    人起訴之論據及本院調查所得，均缺乏積極之證據足以認定被告有何涉犯傷害犯
    行，且由前述，被告與告訴人間訴訟糾結，難保告訴人無挾怨報復之意圖，是本
    院自難僅憑告訴人片面存有瑕疵之指訴，即遽入被告於罪，從而，本件不能證明
    被告犯罪，自應為被告無罪之諭知。
據上論斷，應依刑事訴訟法第三百零一條第一項，判決如主文。
本案經檢察官郭銘禮到庭執行職務。
中      華      民      國      九十二    年      八    月    二十八    日
                                臺灣彰化地方法院刑事第二庭
                                    法      官  王義閔
右正本證明與原本無異。
如不服本判決，應於判決送達後十日內，向本院提出上訴狀( 須附繕本 )。
告訴人或被害人對於判決如有不服具備理由請求檢察官上訴者，其上訴期間之計算係
以檢察官收受判決正本之日期為準。
                                      法院書記官  詹國立
中      華      民      國      九十二    年      九    月      一      日


司法院資訊處製作；財團法人民間司法改革基金會備份。
